Inventaris van het archief van het Ministerie van Economische Zaken: Directoraat-Generaal voor Industrie en Handel, 1966-1969
Nationaal Archief, Den Haag
- STUKKEN BETREFFENDE BIJZONDERE ONDERWERPEN, B.
  - BUITENLANDSE AANGELEGENHEDEN EN INTERNATIONALE VERHOUDINGEN., B.9
    - Internationale organisaties, B.9.1
      - Europese Economische Gemeenschap, B.9.1.3
        - Stukken betreffende de vaststelling van een gemeenschappelijke landbouwmarktverordening in de Europese Economische Gemeenschap., 1966-1968; 924; 1 omslag
        - Stukken betreffende de vaststelling van de olijfoliemarktprijs door de Europese Economische Gemeenschap., 1966; 925; 1 omslag
          Incompleet
          Zie ook rubriek B.5.5 Prijzen en prijsvorming.
        - Dossier inzake de vaststelling van een regeling voor de invoer van penicilline in de Europese Economische Gemeenschap., 1968; 926; 1 omslag
          Zie ook rubriek B.5.3.2.2 Invoer.
        - Dossier inzake de beantwoording van de vraag gesteld door het lid der Tweede Kamer, de heer Nederhorst over de concurrentieverschillen tussen de ruwijzer verwerkende industrie in de Europese Economische Gemeenschap en in andere West-Europese landen., 1968; 927; 1 omslag
        - Dossier inzake een enquête van de Europese Economische Gemeenschap Commissie omtrent steunmaatregelen scheepsbouw voor scheepsreparaties., 1966; 928; 1 omslag
          Zie ook rubriek B.5.1.5.7 Scheepsindustrie.
        - Dossier inzake het vaststellen van een verordening voor de Europese Economische Gemeenschap, houdende een marktordening voor ruwe tabak., 1966-1969; 929; 1 omslag
          Zie het archief van het Directoraat-Generaal voor Industrie en Handel, 1970-1973.
        - Dossier inzake het vaststellen van een richtlijn in de Europese Economische Gemeenschap voor de etikettering van textielgoederen., 1968-1969; 930; 1 omslag
          Zie ook inventaris 2.06.087, Centraal archief van het Ministerie van Economische Zaken, (1906) 1944-1965 (1975) en het archief van het Directoraat-Generaal voor Industrie en Handel, 1970-1973.
        - Stukken betreffende de vaststelling van een regeling in de Europese Economische Gemeenschap voor de vervoersector., 1967-1968; 931; 1 omslag
          Zie ook rubriek B.4 Verkeer en vervoer.
        - Stukken betreffende de adviezen van de Werkgroep Delsing-Wauters inzake het beheer van de gemeenschappelijke contingenten in de Europese Economische Gemeenschap., 1966-1969; 932; 1 omslag
        - Stukken betreffende de adviezen van de Werkgroep (Agrain) Research-beleid Wetenschappelijk en Technisch onderzoek van het comité van de Europese Economische Gemeenschap., 1967-1969; 933; 1 omslag
          Zie ook inventarisnummer 919.
        - Documentatie van de Europese Economische Gemeenschap., 1966-1969; 934-945; 4 pakken en 8 omslagen
          - Nationale Rekeningen. 1966-1969, 934-937
            - 1966, 934
            - 1967, 935
            - 1968, 936
            - 1969, 937
          - Sociale Statistiek. 1967-1968, 938-945
            - Bevolking en arbeidskrachten, 938
            - Jaarboek 1968, 939
            - Structuur der lonen (Frankrijk), 940; pak
            - Structuur der lonen (Italië), 941; pak
            - Structuur der lonen (Luxemburg), 942; pak
            - Structuur der lonen (Nederland), 943; pak
            - Werkgelegenheid in de landen van de gemeenschap, 1967, 944
            - Werkgelegenheid in de landen van de gemeenschap, 1968, 945
      - Europese Gemeenschap voor Kolen en Staal, B.9.1.4
        - Dossier inzake het vaststellen van anticyclische maatregelen ten behoeve van producten van de Europese Gemeenschap voor Kolen en Staal., 1969; 946; 1 omslag
        - Dossier inzake het vaststellen van de reikwijdte van de barème-plicht in de staalsector van de Europese Economische Gemeenschap voor Kolen en Staal., 1967; 947; 1 omslag
        - Stukken betreffende kartelvorming in de staalindustrie van de Europese Gemeenschap voor Kolen en Staal., 1966-1967; 948; 1 omslag
        - Rapporten inzake het staalcongres van de Europese Gemeenschap voor Kolen en Staal., 1964-1966; 949-951; 3 delen
          - 1964, 949
          - 1965, 950
          - 1966, 951
        - Dossier inzake de toekenning van reconversiekredieten ex art. 56, lid 2, sub a van het verdrag van de Europese Gemeenschap voor Kolen en Staal., 1966-1969; 952-963; 12 omslagen
          Zie ook het archief van het Directoraat-Generaal voor de Buitenlandse Economische Betrekkingen, 1966-1969.
          - Fa. Cox-Geelen te Maastricht, 1966 - 1969, 952
          - Curven NV Handelmaatschappij te Rijen, 1966, 953
          - Dedert NV te Roermond, 1966, 954
          - Demca NV te Utrecht, 1966 - 1969, 955
          - Everts & Van der Weijden NV, 1967 - 1968, 956
          - NV Industriebouw Kerkrade, 1968 - 1969, 957
            Zie ook inventarisnummer 960.
          - Industrieschap Oostelijk Mijngebied, 1966 - 1969, 958
          - Maar-Kabel NV te Margraten, 1966 - Oceana Carmi NV te Hoensbroek, 959
            Zie inventarisnummer 958.
            - Raypals NV te Kerkrade
          - NV Nederlandse Staatsmijnen te Geleen, 1966 - 1969, 960
            Zie ook inventarisnummer 957.
          - NV Nederlandse Steenkolenmijnen, Willem-Sophia te Kerkrade-West, 1968 - 1969, 961
          - NV Nederlandse Steenwolfabriek te Rotterdam, 1966 - 1968, 962
          - NV Verenigde Glasfabrieken te Schiedam, 1968, 963
        - Stukken betreffende de overige aangelegenheden inzake de aanvraag van reconversiekredieten., 1966-1969; 964; 1 omslag
        - Stukken betreffende de overige aangelegenheden inzake de Europese Gemeenschap voor Kolen en Staal., 1966-1969; 965; 1 omslag
    - Gevolgen grenscorrecties, B.9.2
      - Dossier inzake de vaststelling van een financiële regeling voor die bedrijven die door de grenscorrecties nadelige schade ondervinden., 1961-1966; 966; 1 omslag
      - Dossiers inzake het verstrekken van een schadevergoeding aan die bedrijven die door het toepassen van grenscorrecties nadelige schade ondervinden., 1961, 1960 - 1969; 967-970; 4 omslagen
        - I. Beursgens (exploitant tankstation) te Sittard, 1961 - 1966, 967
        - G.G. Brey (exploitant tankstation) te Hoensbroek, 1963, 1966 - 1967, 968
        - Papierindustrie Elten te Elten, 1960 - 1969, 969
        - L. de Jong (exploitant recreatiebedrijf) te Lexmond, 1963 - 1966, 970
    - Internationale hulp. Wederzijdse hulp, B.9.3
      - Dossier inzake de beantwoording van de vraag gesteld door het lid der Tweede Kamer, de heer Oele over het afzetten van Lysine via de organisatie voor ontwikkelingshulp in de ontwikkelingslanden., 1969; 971; 1 omslag
    - Economische Samenwerking en Ontwikkeling, B.9.4
      - Dossier inzake het ontwerpen van veiligheidsvoorschriften voor torenkranen voor het bouwbedrijf door het Speciaal Committee for Machinery van de organisatie van Economische Samenwerking en Ontwikkeling., 1965-1966, 1969; 972; 1 omslag
      - Stukken betreffende de adviezen van de Werkgroep Scheepsbouw van de organisatie van Economische Samenwerking en ontwikkeling., 1967-1969; 973; 1 omslag
        Zie ook het archief van het Directoraat-Generaal voor de Buitenlandse Economische Betrekkingen 1970-1979.
      - Stukken betreffende het inroepen van deskundigen uit vakverbonden in de Commissies van de Organisatie van Economische Samenwerking en Ontwikkeling., 1962, 1965 - 1966; 974; 1 omslag
      - Technische hulp, B.9.4.1
        - Dossiers inzake het uitbrengen van adviezen aan de Interdepartementale Werkgroep Drempelprojecten inzake de ondersteuning van diverse drempelprojecten., 1966-1969; 975-986; 12 omslagen
          - Drempelproject inzake het geven van schriftelijk onderwijs in Iran door de Leidsche Onderwijsinstellingen, 1968 - 1969, 975
          - Drempelproject inzake de vestiging van een textielbedrijf in Tunesië door de Bonnetterie Hollandia NV te Scheveningen, 1968 - 1969, 976
          - Drempelproject inzake de Stichting van een textielfabriek in Addis Abeba door de Koninklijke Textielfabrieken Nijverdal ten Cate NV te Almelo, 1969, 977
          - Drempelproject inzake de vestiging van een elektrotechnische werkplaats in Nigeria door de Amsterdamse Industrie en Handelsmaatschappij (Amindha) NV te Amsterdam, 1968 - 1969, 978
          - Drempelproject inzake de vestiging van een houtzagerij in Cameroun door de NV Houthandel v/h T.C. Groot te Amsterdam, 1966 - 1969, 979
            Zie ook het archief van het Directoraat-Generaal voor de Buitenlandse Economische Betrekkingen 1966-1969.
          - Drempelproject inzake de oprichting van een Raadgevend Ingenieursbureau in Kenia door het Raadgevend Ingenieursbureau Bish and Partners NV te 's-Gravenhage, 1968, 980
          - Drempelproject inzake de vestiging van een landbouwwerktuigenfabriek in Mexico door Vicon NV te Nieuw Vennep, 1968 - 1969, 981
          - Drempelproject inzake een elektriciteitproject in Peru uit te voeren door de Elektriciteitsmaatschappij Aniem NV te Amsterdam, 1968, 982
          - Drempelproject inzake de vestiging van een Buizenfabriek in Indonesië door de Koninklijke Nederlandsche Hoogovens en Staalfabrieken NV te IJmuiden, 1968 - 1969, 983
          - Drempelproject inzake een joint venture met het Indonesische Staatszuurstofbedrijf P.N. Zatas te Jakarta door de NV W.A. Hoek's Machine en Zuurstoffabriek te Schiedam, 1968, 984
          - Drempelproject inzake de oprichting van een scheepsreparatie-inrichting in Indonesië door Figee-Vlaardingen NV, 1968 - 1969, 985
          - Drempelproject inzake de vestiging van een uitgeverij in Indonesië door G.B. van Goor Zonen's Uitgeverijmaatschappij NV te 's-Gravenhage, 1969, 986